臺灣臺中地方法院刑事判決　　　　　　　　　　　　九十年度重訴字第三七一號
　　公　訴　人　臺灣臺中地方法院檢察署檢察官
　　被　　　告　甲○○
　　選任辯護人　楊振裕
　　　　　　　　劉嘉堯
右列被告因毒品危害防制條例等案件，經檢察官提起公訴（九十年度偵字第二０八一
九號），本院判決如左：
    主  文
甲○○共同運輸第二級毒品，處有期徒刑拾年陸月，褫奪公權陸年。扣案之安非他命
貳拾玖包（合計淨重貳拾捌點玖貳公斤、包裝重肆佰伍拾參點陸玖公克、平均純度佰
分之捌拾捌點捌陸、純質淨重貳拾伍點玖公斤）沒收銷燬之；「長信六號」漁船壹艘
、行動電話壹具、包裝袋及包裝網貳套均沒收。
    事  實
一、甲○○於民國九十年十一月十、十一日其中某日，以其所有門號0000000
    000號行動電話經由不詳姓名年約四十歲綽號「清哥」之成年男子聯絡，約定
    在臺北縣深澳港附近之春蘭小吃店，與該「清哥」及不詳姓名年約三十餘歲綽號
    「阿忠」之成年男子基於共同之犯意聯絡，共謀由甲○○自大陸地區私運業經我
    國政府公告列為管制進口物品之第二級毒品安非他命至臺灣地區，並約定由「阿
    忠」再行連絡細節。嗣於九十年十一月十五日許，由「阿忠」告以將運輸安非他
    命返臺，並允諾事成後甲○○可獲得新臺幣（下同）六十萬元之報酬（尚未取得
    ）。又於九十年十一月十八日許，由「阿忠」交付記載「東經一一七度四０分、
    北緯二三度五０分」之紙條，並告以至上開經緯度之海域自有人接觸。復於九十
    年十一月十九日十時許，由甲○○駕駛其所有之臺北縣深澳漁港籍「長信六號」
    漁船，搭載不知情之大陸地區漁工王炳全、王錫清二人，自臺北縣深澳港出發，
    前往東經一一七度四０分、北緯二三度五０分（起訴書誤載為北緯一一七度四０
    分、東經二三度五０分）大陸地區海域，至同年月二十日晚間八時許到達現場等
    候，約半小時後由到場之大陸地區舢舨上與甲○○、「清哥」、「阿忠」有犯意
    聯絡之不詳姓名大陸籍成年男子二人處接取二大袋以包裝袋及包裝網包裝之安非
    他命（其內共二十九包，合計淨重二十八．九二公斤、包裝重四百五十三．六九
    公克、平均純度百分之八十八．八六、純質淨重二十五．九公斤）至「長信六號
    」漁船上，並命大陸地區漁工王炳全、王錫清將該二大袋安非他命藏置船底雜艙
    內，旋即駕船返回臺灣地區，於九十年十一月二十一日晚間十一時十五分許，「
    長信六號」漁船在臺北縣野柳外海二海浬處，即為臺灣臺中地方法院檢察署檢察
    官指揮法務部調查局臺中市調查站、臺中縣刑警隊、豐原憲兵隊、海岸巡防署海
    洋巡防局、海岸巡防署臺中查緝隊、北區海巡機動隊、航空警察局刑警隊合組之
    聯合專案小組人員查獲，並扣得前開安非他命共二十九包（合計淨重二十八．九
    二公斤、包裝重四百五十三．六九公克、平均純度百分之八十八．八六、純質淨
    重二十五．九公斤），甲○○所有供運輸走私毒品之「長信六號」漁船一艘、其
    所有供運送毒品聯絡用之門號0000000000號行動電話一具及安非他命
    包裝袋及包裝網二套。
二、案經法務部調查局臺中市調查站移送臺灣臺中地方法院檢察署檢察官偵查起訴。
    理  由
一、訊據被告甲○○對其受「清哥」、「阿忠」委託其自大陸地區私運第二級毒品安
    非他命至臺灣地區，「阿忠」並告以將運輸安非他命二十九件半之安非命返臺，
    並允諾事成後被告可獲得六十萬元之代價，嗣由「阿忠」交付記載「東經一一七
    度四０分、北緯二三度五０分」之紙條，復於九十年十一月十九日九時許，由被
    告駕駛其所有之臺北縣深澳漁港籍「長信六號」漁船，搭載大陸地區漁工即證人
    王炳全、王錫清二人，自臺北縣深澳港出發，前往東經一一七度四０分、北緯二
    三度五０分海域，自大陸地區舢舨上二名大陸籍成年男子接取二大袋共計二十九
    包安非他命，嗣在臺北縣野柳外海二海浬處為警調人員查獲等事實坦承不諱，核
    與證人即大陸地區漁工王炳全、王錫清二人於法務部調查局臺中市調查站訊問時
    證述之情節相符，復有法務部調查局臺中市調查站九十一年一月十四日中緝字第
    ０九一六０五００五一０號函附之本案相關海圖一份在卷可資佐證。並有安非他
    命二十九包、「長信六號」漁船一艘、門號0000000000號行動電話一
    具及安非他命包裝袋及包裝網二套扣案可資佐證。而扣案之毒品二十九包經送法
    務部調查局檢驗結果，確為第二級毒品安非他命（合計淨重二十八．九二公斤、
    包裝重四百五十三．六九公克、平均純度百分之八十八．八六、純質淨重二十五
    ．九公斤），有法務部調查局（九０）陸（一）字第九○一三四三五六號檢驗通
    知書一紙附卷可憑，足認被告之自白與事實相符，本件事證明確，被告之犯行堪
    以認定，應予依法論科。
二、查安非他命係毒品危害防制條例第二條第二項第二款所規定之第二級毒品，且業
    經行政院依懲治走私條例規定公告之「管制物品項目及其數額」列為甲項第四款
    之管制進出口物品，不得私運進入臺灣地區。核被告甲○○所為，係犯毒品危害
    防制條例第四條第二項之運輸第二級毒品安非他命罪及懲治走私條例第二條第一
    項之私運管制物品進口罪。其持有安非他命之低度行為，應為運輸之高度行為所
    吸收，不另論罪。被告與不詳姓名年約四十歲綽號「清哥」之成年男子、不詳姓
    名年約三十餘歲綽號「阿忠」之成年男子及二名大陸籍成年男子，有犯意之聯絡
    及行為之分擔，為共同正犯。其利用不知情大陸地區漁工王炳全、王錫清等二人
    犯罪，為間接正犯。又被告係以一行為觸犯前開二罪名，為想像競合犯，應依刑
    法第五十五條之規定，從較重之運輸第二級毒品罪處斷。爰審酌被告明知安非他
    命係管制進口之毒品，竟為牟取暴利，挺而走險，以私運之手段將高純度之安非
    他命大量運入臺灣地區，及毒品安非他命足以使施用者導致精神障礙、性格異常
    ，甚至造成生命危險之生理成癮性及心理依賴性，嚴重戕害國民身心健康，危害
    社會治安至深且鉅，惡性非輕，惟犯後尚能坦承犯行，亦有悔意，且其於法務部
    調查局臺中市調查站訊問時供稱北部地區另有綽號「阿勇」、「聯文」等人從事
    走私運輸毒品之犯行，並表示願配合檢調機關查緝等語（見法務部調查局臺中市
    調查站九十年十二月二十七日詢問筆錄），並斟酌其犯罪後之態度尚稱良好等一
    切情狀，量處如主文所示之刑，以示懲儆，併依刑法第三十七條第二項之規定，
    宣告褫奪公權六年。扣案前開安非他命共二十九包（合計淨重二十八．九二公斤
    、包裝重四百五十三．六九公克、平均純度百分之八十八．八六、純質淨重二十
    五．九公斤）應依毒品危害防制條例第十八條第一項前段規定，沒收銷燬之；另
    扣案之「長信六號」漁船一艘，係被告犯毒品危害防制條例第四條之罪所使用之
    水路交通工具，業據被告供明在卷，應依同條例第十九條第三項之規定，宣告沒
    收之；又門號0000000000號行動電話一具係被告所有且係用於與「清
    哥」、「阿忠」聯絡之用，及由其帶在身上接運運送毒品使用等情，亦據被告於
    法務部調查局臺中市調查站訊問時及偵訊中及審理中供述明確，為本件犯罪所用
    之物且為被告所有，而安非他命包裝袋及包裝網二套被告雖辯以非其有，惟上開
    物品既係大陸地區舢舨上二名大陸籍成年男子交付毒品時用以包裝毒品之用，應
    認為共犯即該二名大陸籍成年男子所有，且為本件犯罪之用，均應依刑法第三十
    八條第一項第二款沒收之。
三、被告辯護人另以被告住居所為臺北縣瑞芳鎮、查獲地為臺北縣野柳外海，本院並
    無管轄權云云，惟按案件由犯罪地或被告住居所或所在地之法院管轄，刑事訴訟
    法第五條第一項定有明文，被告之所在地，係以起訴時為標準，管轄權之有無，
    應依職權調查之，最高法院四十八年臺上字第八三七號判例意旨可資參照。查被
    告自九十年十月二十二日起至九十年十二月七日止在臺灣臺中看守所附設勒戒所
    觀察勒戒，並自九十年十二月七日起迄今因本件毒品危害防制條例案件羈押在臺
    灣臺中看守所，有本院法務部在監在押資料表一份在卷可參，被告於九十年十二
    月二十八日起訴時，仍羈押在臺灣臺中看守所，其起訴時所在地顯係本院管轄範
    圍，揆諸前開說明，本院自有管轄權，辯護人再三執其陳詞謂本院無管轄權云云
    ，顯屬誤會。又被告辯護人復稱本院應調閱被告電話通聯紀錄以追查「清哥」、
    「阿忠」其人，以此為被告酌減刑度之依據云云。惟經本院向臺灣臺中地方法院
    檢察署函查結果，尚無因被告供述毒品來源因而破獲毒品案件，有該署九十一年
    二月二十二日中檢盛謹九０偵０二０八一九字第一二０二一號函一份在卷可參，
    本件既無因被告供出毒品來源因而破獲之情事，自無從依毒品危害防制條例第十
    七條規定減輕其刑，附此敘明。
據上論斷，應依刑事訴訟法第二百九十九條第一項前段，毒品危害防制條例第四條第
二項、第十八條第一項、第十九條第一項、第三項，懲治走私條例第二條第一項、刑
法第十一條前段、第二十八條、第五十五條、第三十七條第二項、第三十八條第一項
第二款，判決如主文。
中      華      民      國      九十一      年      三    月    十五    日
                                     臺灣臺中地方法院刑事第二庭
                                         審判長法  官  張  智  雄
                                               法  官  蔡  建  興
                                               法  官  陳      葳
右正本證明與原本無異。
如不服本判決，應於收受本判決後十日內向本院提出上訴書狀，其未敘述上訴理由者
，並得於提起上訴後十日內向本院補提理由書狀（均須按他造當事人之人數附繕本）
「切勿逕送上級法院」。
                                                書記官
中      華      民      國      九十一      年      三    月    十五    日
附錄法條：
毒品危害防制條例第四條第二項：
製造、運輸、販賣第二級毒品者，處無期徒刑或七年以上有期徒刑，得併科新台幣七
百萬元以下罰金。
懲治走私條例第二條第一項：
私運管制物品進口﹑出口逾公告數額者，處七年以下有期徒刑，得併科新台幣二十萬
元以下罰金。
